# 请教陈版主 , 关于权益与负债

提问人：wangjingquan 时间：2022-07-13 09:15:32
您好,问题如下:
1.有老师在课件上说,一个金融工具只要无法避免支付现金等金融资产,就应该确认为负债,比如优先股,如果股利支付是定期的,那么就不再考虑这个优先股到期后的转股情况,就应该确认为金融负债. 这样的话,可转债的处理就让我费解了,可转债就是必须支付利息的,那么可转债不像上述优先股那样全部确认为负债,而是要作为复合金融工具并进行拆分呢?
2.如果上述优先股虽然有定期支付股利的要求,但最后转股时是转为固定数量的发行方的普通股,那么这个优先股是否应拆分为负债和权益工具呢?
3.如果上述优先股只是前三年有定期支付股利要求,后两年没有,且最后转股时是转为固定数量的发行方的普通股,那么又该如何确认呢?
万分感谢!

回答人：chenyiwei
1 、可转债中所附有的转股权，如果满足“固定换固定”的条件则仍作为权益。可转债中的负债成份是针对日后需支付的本金和利息。
2 、是，分拆转股权为权益成分。
3 、虽然“上述优先股只是前三年有定期支付股利要求,后两年没有,且最后转股时是转为固定数量的发行方的普通股”，但如果持有人不选择转股，则仍有权要求收回本金，故此时确认的金融负债初始计量金额需将日后需偿还的本金包含在内，不仅仅是前三年不可避免要支付的利息。